臺灣高雄地方法院刑事判決　　　　　　　 94年度易字第741號
公　訴　人　臺灣高雄地方法院檢察署檢察官
被　　　告　戊○○
上列被告因竊盜案件，經檢察官提起公訴（94年度速偵字第801
號）及移送併案審理（94年度偵字第122318號、第13733 號、第
15920 號、第17847 號），經本院合議庭裁定由受命法官獨任進
行簡式審判程序，本院判決如下：
    主  文
戊○○連續攜帶兇器竊盜，累犯，處有期徒刑壹年肆月。扣案之
鑰匙貳支沒收之。
    事  實
一、戊○○前因違反毒品危害防制條例案件，經本院以88年度訴
    字第2432號、89年度訴字第380 號分別判處有期徒刑1 年、
    10月確定，復經本院以91年度聲字第46號裁定定其應執行之
    刑為有期徒刑1 年9 月，其並入監服刑，嗣經假釋出獄，而
    於民國91年11月1 日因縮短刑期執行完畢。詎戊○○仍不知
    悔改，竟基於意圖為自己不法所有及竊盜之概括犯意，連續
    先後於附表所示之時、地，單獨或與李茂忠共同行竊，並以
    附表所示之方法，竊取各該被害人所有或所監督如附表所示
    之財物，嗣為警循線查獲，並扣得其行竊時所攜帶可供兇器
    使用之破壞剪、鐵撬各1 支，及其所有持以行竊之鑰匙2支
    。
二、案經高雄縣政府警察局左營分局報請臺灣高雄地方法院檢察
    署檢察官偵查起訴及移送併案審理。
    理  由
壹、程序部分：
    本件被告戊○○所犯為死刑、無期徒刑或最輕本刑為3 年以
    上有期徒刑以外之罪，其於準備程序中就被訴事實為有罪之
    陳述，經法官告知簡式審判程序之旨，並聽取公訴人及被告
    之意見後，依刑事訴訟法第273 條之1 第1 項規定，裁定由
    受命法官獨任進行簡式審判程序，合先敘明。
貳、實體部分：
一、認定犯罪事實所憑之證據：
    訊據被告對於上揭犯罪事實，於本院審理中均坦承不諱，且
    附表所示之犯行，分別有下列證據足資佐證：
  (一)附表編號1 之犯行有：(1)被害人甲○○、證人蘇寶義於警詢
    中之證述（見警高市警左分三字第0940007244號卷第7-13頁
    ）、(2)扣押物品目錄表1 紙（見上開警卷第23頁）、(3)贓物
    認領保管單1 紙（見上開警卷第25頁）、(4)照片8 幀（見警
    卷第39-42 頁）、(5)扣押物品清單1 紙（見本院卷第31頁）
    (6)被告所攜帶之破壞剪、鐵撬各1 支扣案可稽；
  (二)附表編號2 、3 之犯行有：(1)被害人丙○○、乙○○於警詢
    中之證述（見警高市警楠分三字第0940010993號卷第4-5 頁
    ）、(2)共同正犯李茂忠於警詢中之供述（見上開警卷第2 頁
    背頁- 第3 頁背頁）、(3)扣押物品目錄表1 紙（見上開警卷
    第10頁背頁）、(4)贓物認領保管單2 紙（見上開警卷第9 頁
    背頁、第10頁）、(5)照片6 幀（警卷第14頁背頁- 第15頁背
    頁）、(6)扣押物品清單1 紙（見本院卷第46頁）、(7)被告所
    有供竊盜所用之鑰匙1 支扣案可證；
  (三)附表編號4 之犯行有：(1)證人己○○、陳榮茂於警詢中之證
    述（見警高縣岡刑移字第0940031347號卷第4-7 頁）、(2)扣
    押物品目錄表1 紙（見上開警卷第16頁）、(3)贓物認領保管
    單1 紙（見上開警卷第18頁）、(4)照片4 幀（見上開警卷第
    21-22 頁）、(5)被告所有供竊盜所用之鑰匙1支扣案可佐；
  (四)附表編號5 之犯行有：(1)被害人林屏南、庚○○、證人鍾齊
    於警詢中之指述（見警高市警左分三字第0940014261號卷第
    9-19頁）、(2)扣押物品目錄表1 紙（見上開警卷第29頁）、
    (3)贓物認領保管單2 紙（見上開警卷第31-32 頁）、(4)照片
    10幀（見上開警卷第38-42 頁）可憑；
  (五)附表編號6 之犯行有：(1)被害人丁○○於警詢中之指述（見
    94年度偵字第17847 號卷第15- 17頁）、(2)扣押物品目錄表
    1 紙（見上開偵卷第21頁）、(3)贓物認領保管單1 紙（見上
    開偵卷第37頁）、(4)監視錄影畫面翻拍照片4 張、照片6 張
    （上開偵卷第44-50 頁）可考；
  (六)綜上，被告之自白核與事實相符，本件事證明確，被告前揭
    犯行，均洵堪認定。
二、所犯之罪名及科刑理由：
  (一)按刑法第321 條第1 項第3 款之攜帶兇器竊盜罪，係以行為
    人攜帶兇器竊盜為其加重條件，此所謂兇器，其種類並無限
    制，凡客觀上足對人之生命、身體、安全構成威脅，具有危
    險性之兇器均屬之（最高法院79年臺上字第5253號判例參照
    ）。是被告攜帶之破壞剪、鐵撬各1 支，均屬質地堅硬之物
    ，依社會一般觀念均足以對人之生命、身體安全構成威脅，
    在客觀上顯然具有危險性，應屬兇器。
  (二)核被告戊○○附表編號1 之所為，係犯刑法第321 條第1 項
    第3 款之攜帶兇器竊盜罪，附表編號2 、3 、4 、5 、6 之
    所為，係犯刑法第320 條第1 項之普通竊盜罪。
  (三)被告與共同正犯李茂忠2 人間就附表編號2 、3 之犯行，有
    犯意聯絡及行為分擔，應論以共同正犯。
  (四)被告先後多次加重及普通竊盜犯行，時間緊接，犯罪手法類
    似，觸犯基本構成要件相同之罪，顯係基於概括犯意為之，
    應依刑法第56條之規定，論以攜帶兇器竊盜罪之連續犯，並
    加重其刑。
  (五)被告前因違反毒品危害防制條例案件，經本院以88年度訴字
    第2432號、89年度訴字第380 號分別判處有期徒刑1 年、10
    月確定，復經本院以91年度聲字第46號裁定定其應執行之刑
    為有期徒刑1 年9 月，其並入監服刑，嗣經假釋出獄，而於
    91年11月1 日因縮短刑期執行完畢等情，此有臺灣高等法院
    被告前案紀錄表及臺灣高雄地方法院檢察署刑案資料查註紀
    錄表各1 份在卷可參，其受有期徒刑之執行完畢後，5 年以
    內再犯本件有期徒刑以上之罪，為累犯，應依刑法第47條規
    定加重其刑，並依法遞加重之。
  (六)又移送併辦部分（即附表編號2 至6 之犯行），雖未經起訴
    ．然與公訴人起訴附表編號1 部分，有連續犯之裁判上一罪
    關係，已如前述，依審判不可分之原則，本院自應併予審判
    。
  (七)爰審酌被告尚值壯年，不思以合法手段獲取所需，而屢以竊
    取他人財物之方式獲取不法利益，已對他人財產安全造成損
    害，行為實有不當，惟考量其犯後已坦承犯行，所竊得之財
    物均業經被害人領回，犯罪所生危害已有降低等一切情狀，
    量處如主文所示之刑。
三、沒收部分：
    扣案之鑰匙2 支，為被告所有，且係供其犯罪所用之物，業
    據被告於警詢中供承在卷（見警高市警楠分三字第09400109
    93號卷第1 頁背頁、本院卷第125 頁），應依刑法第38條第
    1 項第2 款規定，宣告沒收，另扣案之破壞剪、鐵撬各1 支
    ，被告否認為其所有，且無證據足資認定為被告所有，爰不
    併依上開規定宣告沒收，附此敘明。
據上論斷，應依刑事訴訟法第273 條之1 第1 項、第284 條之1
、第299 條第1 項前段，刑法第56條、第321 條第1 項第3 款、
第47條、第38條第1 項第2 款，判決如主文。
本案經檢察官辛○○到庭執行職務。
中　　華　　民　　國　　94　　年　　9 　　月　　30　　日
                  刑事第八庭  法　官  李育信
以上正本證明與原本無異。
如不服本判決，應於收受送達後10日內向本院提出上訴書狀。
中　　華　　民　　國　　94　　年　　9 　　月　　30　　日
 　　　　　　　　　　　       書記官  洪生輝
附錄本案論罪科刑法條全文：
刑法第321條：
犯竊盜罪而有左列情形之一者，處6 月以上、5 年以下有期徒刑
：
　一  於夜間侵入住宅或有人居住之建築物、船艦或隱匿其內而
      犯之者。
　二  毀越門扇、牆垣或其他安全設備而犯之者。
　三  攜帶兇器而犯之者。
　四  結夥三人以上而犯之者。
　五  乘火災、水災或其他災害之際而犯之者。
　六  在車站或埠頭而犯之者。
前項之未遂犯罰之。
 附表：
┌─┬────┬─────┬───┬───┬───────┬──────┐
│  │時    間│地      點│行為人│被害人│ 行 為 方 法  │所 得 財 物 │
├─┼────┼─────┼───┼───┼───────┼──────┤
│1 │94年4 月│高雄市左營│戊○○│高雄市│攜帶破壞剪、鐵│水溝蓋4 個  │
│  │10日晚間│區○○路40│      │文獻會│撬各1 把，駕駛│            │
│  │某時許  │0 號前孔廟│      │      │其所租得之ZQ-4│            │
│  │        │旁        │      │      │385 號自小貨車│            │
│  │        │          │      │      │，以徒手搬運之│            │
│  │        │          │      │      │方式竊取被害人│            │
│  │        │          │      │      │所有之水溝蓋4 │            │
│  │        │          │      │      │個得手。      │            │
├─┼────┼─────┼───┼───┼───────┼──────┤
│2 │94年5 月│高雄市三民│戊○○│乙○○│由李茂忠在旁把│車牌號碼ZC-1│
│  │26日5 時│區○○路與│李茂忠│      │風，而由戊○○│142 號自用小│
│  │許      │天祥路口  │      │      │持自備之鑰匙1 │貨車1 部    │
│  │        │          │      │      │支，發動引擎而│            │
│  │        │          │      │      │竊取被害人所有│            │
│  │        │          │      │      │車牌號碼ZC-114│            │
│  │        │          │      │      │2 號自用小貨車│            │
│  │        │          │      │      │1部 。        │            │
├─┼────┼─────┼───┼───┼───────┼──────┤
│3 │94年5 月│高雄市楠梓│戊○○│建工實│以徒手搬運之方│鋼筋46支    │
│  │26日5 時│區○○路高│李茂忠│業有限│式竊取，得手後│            │
│  │50分許  │速公路下  │      │公司  │將46支鋼筋放置│            │
│  │        │          │      │      │於ZC-1142 號自│            │
│  │        │          │      │      │用小貨車上。  │            │
├─┼────┼─────┼───┼───┼───────┼──────┤
│4 │94年6 月│高雄縣岡山│戊○○│恆億營│以徒手搬運之方│鋼筋51支    │
│  │14日10時│鎮○○○路│      │造公司│式竊取，得手後│            │
│  │30分許  │文化中心後│      │      │將51支鋼筋放置│            │
│  │        │方人行道  │      │      │在其所騎乘車號│            │
│  │        │          │      │      │XVO-741 號之普│            │
│  │        │          │      │      │通重型機車上離│            │
│  │        │          │      │      │去。          │            │
├─┼────┼─────┼───┼───┼───────┼──────┤
│5 │94年7 月│高雄市左營│戊○○│水盛│以徒手搬運之方│水盛有限公│
│  │8 日7 時│區○○○路│      │有限公│式竊取，得手後│司所有鋼管支│
│  │時許    │336 之1 號│      │司    │將17支鋼管支撐│撐架10支    │
│  │        │資源品收場│      │啟申│架放置在其所駕│啟申工程行│
│  │        │          │      │工程行│駛車號YD-5379 │所有鋼管支撐│
│  │        │          │      │      │號之自用小貨車│架7 支      │
│  │        │          │      │      │上離去。      │            │
├─┼────┼─────┼───┼───┼───────┼──────┤
│6 │94年8 月│高雄市左營│戊○○│丁○○│持自備之鑰匙1 │車牌號碼XCW-│
│  │3 日凌晨│區○○○路│      │      │支，發動引擎而│259 號普通重│
│  │5 時59分│446 之1 號│      │      │竊取被害人所有│型機車1部。 │
│  │許      │前        │      │      │車牌號碼XCW-25│            │
│  │        │          │      │      │9 號普通重型機│            │
│  │        │          │      │      │車1 部。      │            │
└─┴────┴─────┴───┴───┴───────┴──────┘
